【裁判字號】    89,訴,3023
【裁判日期】    900511
【裁判案由】    毒品危害防制條例等
【裁判全文】
臺灣高雄地方法院刑事判決                        八十九年度訴字第三二三號
    公  訴  人  臺灣高雄地方法院檢察署檢察官
    被      告  丁○○
    指定辯護人  本院公設辯護人  戊○○
右列被告因毒品危害防制條例等案件，經檢察官提起公訴（八十九年度偵字第二一八
八號、第六五一八號），本院判決如左：
    主  文
丁○○行使偽造私文書，足以生損害於他人，累犯，處有期徒刑伍月，偽造之「和信
ＯＮＬＩＮＥ超值二００服務申請表」上偽造之署押「己○○」壹枚沒收。又連續販
賣第二級毒品，累犯，處有期徒刑捌年陸月，扣案安非他命貳包（驗後毛重參點參公
克）沒收銷燬之，空夾鍊袋肆拾伍只及0000000000號易利信牌七六八型行
動電話壹支均沒收。應執行有期徒刑捌年拾月，上開偽造之「和信ＯＮＬＩＮＥ超值
二００服務申請表」上偽造之署押「己○○」壹枚及扣案空夾鍊袋肆拾伍只及000
0000000號易利信牌七六八型行動電話壹支均沒收，扣案安非他命貳包（驗後
毛重參點參公克）沒收銷燬之。
    事  實
一、丁○○曾於民國八十五年間因違反麻醉藥品管理條例案，經法院判處徒刑八月確
    定，於八十六年十二月十六日執行完畢。猶不知悔改，於五年內之八十八年六月
    十五日，持己○○之身分證影本，以幫友人代辦電話為由，委請不知情而專門代
    辦行動電話之乙○○，偽簽己○○之署押填寫申請表，冒用己○○之名義向和信
    電訊股份有限公司（下稱和信公司）申請0000000000號行動電話使用
    ，足生損害於己○○及和信公司。另又基於概括犯意，自八十八年九月初某日起
    至同年十月底某日止，以其所使用之0000000000號行動電話為連絡工
    具，在其高雄市○○區○○街之住處附近及高雄市苓雅區○○○路九六號美國學
    校警衛室等處，以每次新台幣（下同）五百元至一千元不等之價格，連續販賣可
    供施用一至二次不詳數量之第二級毒品安非他命予甲○○（另由檢察官偵辦中）
    多次。嗣於八十八年十二月二十九日下午，甲○○因施用毒品案件在高雄市○○
    區○○街三二號五樓其住處為警查獲，經供出毒品來源並配合警方於同日下午二
    時二十分許，在美國學校警衛室內查獲丁○○，並扣得安非他命二包（驗後毛重
    三‧二三公克）、沾有毒品安非他命之吸食器一組、空夾鏈袋四十五個及供聯絡
    販毒所用之0000000000號易利信牌七六八型行動電話一支等物。
二、案經高雄市政府警察局鼓山分局報請台灣高雄地方法院檢察署檢察官查起訴。
    理  由
一、訊據被告丁○○矢口否認有何偽造文書及販賣毒品之犯行，辯稱：000000
    0000號電話是乙○○給伊使用的，我沒有拿己○○的資料委託乙○○代辦電
    話，亦未販賣安非他命給甲○○云云。然查：
（一）右揭事實業據證人乙○○到庭結證稱：「（問：你是否幫丁○○申請行動電話
      ？）有，我幫他辦一支賺一百元」、「（問：0000000000號行動電
      話申請表是你填寫的？（提示））是，還有他朋友也委託我申請，是丁○○委
      託我填寫的」、「（問：己○○的身分證是丁○○交給你的？）是，我就是依
      此填寫申請表的」、「（問：申請表上之己○○帳單地址是何人告訴你的？）
      丁○○，是為了寄帳單方便」等語（九十年三月十六日訊問筆錄）及偵查中結
      證：「我有幫丁○○代辦這支電話，證件都是丁○○拿給我的」、「當時他說
      這支電話是他朋友要申請的」、「我們是依照他交給我的資料去填寫」、「辦
      好後我再直接交給丁○○的」等語甚詳（偵卷八十九年十一月八日訊問筆錄）
      ，並有門號申請表影本一份附卷可稽；參以觀之申請表上帳單地址係記載「高
      雄市○○區○○街十三之一號」，而被告亦自承該地址為其實際居住之地點（
      偵卷八十九年四月十八日訊問筆錄），衡情該行動電話若非被告所申請使用，
      帳單地址豈有記載被告實際居住地址之可能；況被告為警查獲時仍持用上開行
      動電話門號，此有搜索扣押證明筆錄在卷並經被告於警訊中供認不諱（警卷八
      十八年十二月二十九日偵訊筆錄），其於本院審理中改稱僅使用一個多月云云
      （九十年四月二十七日審判筆錄），委無足採。被告自該門號申辦之日起至為
      警查獲時止，前後已達半年之久，衡情該門號若非被告所申辦，豈有繼續持用
      達半年之理？足證上開行動電話係被告持己○○之身分證影本等證件，利用不
      知情而專門代辦電話之乙○○，偽簽己○○署押而填寫申請表所冒名申請使用
      無訛。
（二）再查，被告連續多次販賣第二級毒品安非他命予甲○○施用等情，業經證人甲○○到庭結證：「（問：你是否曾向丁○○買安非他命？）是」、「（問：你
      從何時開始向丁○○買安非他命？）八十八年八、九月份開始，已買很多次，
      次數已忘記，每次最少買五百元，最多一千元。八十八年十二月二十九日我配
      合警方辦案，我先打電話給許忠義要買三千元」、「（問：你與許忠義在何處
      交貨？）美國學校警衛室或他家外面，我都打他的手機0000000000
      與他聯絡」（問：五百元可買多少安非他命？）一點點，可吸一、二次，但我
      不知道重量」、「（問：你是否在美國學校警衛室向丁○○買安非他命六次、
      他家前三次、麥當勞一次，共計九千元，實在否？）實在」等語明確（九十年
      三月十六日訊問筆錄），且被告於本院審理中先辯稱：「（問：八十八年十二
      月二十九日甲○○是否打電話給你？）有，他說要向我買什麼東西，我告訴他
      在電話中不要亂講，我沒那種東西有事見面再說，之後他就帶警察來抓我」云
      云，然又稱：「（問：甲○○知道你持有安非他命嗎？）他知道我有吸食安非
      他命的習慣，也知道我身上有安非他命，我沒賣給他過，他曾開口向我買過，
      但我不曾賣過他」等語（均見九十年四月二十七日審判筆錄），是甲○○原既
      知被告有施用安非他命之惡習，亦知悉被告持有，並曾開口向被告要求購買安
      非他命，則於當日甲○○以電話告知欲買安非他命時，被告顯無可能回答伊沒
      有「那種東西」（意即安非他命），是該部份之辯詞純係卸責之詞，且若無毒
      品交易情事，被告豈有回答「有事見面在說」等語之理？是依其陳述內容前後
      矛盾且陳述時猶疑不定及心虛之情觀之，所辯顯非實情。
（三）末查，被告為警查獲當日，經警於其上衣口袋及美國學校警衛室桌子下面夾縫
      扣得安非他命二包及空夾鍊袋四十五個等情，業據警員丙○○到庭結證明確，
      並有上開安非他命及夾鍊袋扣案可佐（見扣押物品清單），扣案晶體經送驗結
      果確為安非他命成分，亦有高雄醫學大學附設中和紀念醫院檢驗報告附卷可稽
      。被告雖辯稱空夾鍊袋係伊準備分裝後再帶至上班地點施用云云（同上審判筆
      錄），然被告及上開物品查獲地點即美國學校警衛室本即為被告工作地點，若
      如被告所辯係用以分裝毒品攜至工作場所施用，查獲現場應僅有少量夾鍊袋始
      符情理，斷無於工作地點扣得多達四十五個空袋之理，是其此部分所辯亦係卸
      責之詞，不足採信。
（四）綜上所述，被告所辯均係卸責之詞，不足採信。本件事證明確，被告犯行堪以
      認定。
二、按行動電話門號申請書，係用以表示申請人同意依照約定條件申請行動電話門號
    並付費使用之意，性質上顯屬文書之一種。核被告丁○○所為，係犯刑法第二百
    十六條、第二百十條之行使偽造私文書罪及毒品危害防制條例第四條第二項販賣
    第二級毒品罪。其偽造私文書之低度行為，為行使之高度行為所吸收，不另論罪
    。被告利用不知情之乙○○偽造申請書並持以行使，為間接正犯。又其先後多次
    販賣第二級毒品犯行，時間緊接、方法相同，所犯又係構成要件相同之罪名，顯
    係基於概括犯意為之，應依連續犯之規定論以一罪，並加重其刑。所犯上開二罪
    間，犯意各別，行為互異，應分論併罰。又曾於八十五年間因違反麻醉藥品管理
    條例案，經法院判處徒刑八月確定，於八十六年十二月十六日執行完畢，有台灣
    高等法院被告全國前案紀錄表、台灣高雄地方法院檢察署刑案資料查註紀錄表各
    一份在卷可參，其於五年內再犯本件有期徒刑以上之罪，為累犯，應依刑法第四
    十七條之規定加重、遞加重其刑。爰審酌被告犯罪之動機、目的、手段，其品性
    、生活狀況、智識程度、販賣毒品危害他人身心健康及社會秩序至鉅，事後仍飾
    詞諉過，未見悔意之犯罪後態度等一切情狀，量處如主文所示之刑，並定應執行
    之刑，以資懲儆。
三、扣案安非他命二包（驗後毛重三‧二三公克）為違禁物，有高雄醫學大學附設中
    和紀念醫院檢驗報告一附卷紙可參，空夾鏈袋四十五個及0000000000
    號易利信牌七六八型行動電話一支，為被告所有供犯罪所用之物，業經被告供認
    及證人甲○○證述在卷，應分別依毒品危害防制條例第十八條第一項及刑法第三
    十八條第一項第二款之規定宣告沒收銷燬及沒收之。又偽造之「和信ＯＮＬＩＮ
    Ｅ超值二００服務申請表」上之「己○○」署押係屬偽造，此經證人乙○○証述
    在卷，應依刑法第二百十九條之規定宣告沒收。至沾有毒品安非他命之吸食器一
    組雖為違禁物，有高雄醫學大學附設中和紀念醫院檢驗報告一紙可參，然係被告
    供己施用毒品所用，與本案尚無直接關連，爰不併為沒收之諭知，附此敘明。
據上論斷，應依刑事訴訟法第二百九十九條第一項前段、毒品危害防制條例第四條第
二項、第十八條第一項、刑法第十一條第一項、第五十六條、第二百十六條、第二百
十條、第五十一條第五款、第四十七條、第三十八條第一項第二款、第二百十九條，
判決如主文。
本案經檢察官郭麗娟到庭執行職務。
中      華      民      國    九  十    年      五      月    十  一    日
                                  臺灣高雄地方法院刑事第三庭
                                      法  官  葉  啟  洲
右正本證明與原本無異。
如不服本判決，應於判決送達後十日內，向本院提出上訴狀。
                                      書記官  盧  雅  婷
中      華      民      國    九  十    年      五      月    十  四    日
附錄本判決之論罪法條：
刑法第二百十條
偽造、變造私文書，足以生損害於公眾或他人者，處五年以下有期徒刑。
毒品危害防制條例第四條第二項
製造、運輸、販賣第二級毒品者，處無期徒刑或七年以上有期徒刑，得併科新臺幣七
百萬元以下罰金。


司法院資訊處製作；財團法人民間司法改革基金會備份。
